【裁判字號】    94,訴,2638
【裁判日期】    950321
【裁判案由】    返還停車位
【裁判全文】
臺灣臺中地方法院民事判決  94年度訴字第2638號
原      告  丙○○
被      告  甲○○
                        樓之1.
訴訟代理人  劉榮滄律師
被      告  戊○○○
訴訟代理人  丁○○
上列當事人間請求返還停車位事件，本院於95年3月7日言詞辯論
終結，判決如下：
    主    文
原告之訴及假執行之聲請均駁回。
訴訟費用由原告負擔。
    事實及理由
一、原告起訴主張略以：原告於民國九十四年五月三十一日起即
    為坐落台中市○○區○○段一八七、一九一地號之土地共有
    人，並持有其上一八七０建號，門牌號碼台中市○○路一八
    ０號地下三層，總面積三二四九‧九八平方公尺，權利範圍
    一七四之三，主要用途：停車空間之所有權，經向建物之三
    采藝術大地社區管理委員會（下稱管委會）查詢原告所專用
    之停車位在何處，經管委會提出住戶停車位對照表，並告知
    係被告甲○○、戊○○○分別佔用原告所專用之編號四五、
    四六兩個停車位。原告雖已於九十四年十月四日委請律師函
    請被告返還停車位，被告均相應不理，為此依民法第七百六
    十七條物上請求權請求被告返還停車位，並聲明：(一)被告甲
    ○○應將坐落台中市○○區○○段一八七地號土地上，地下
    三層，停車位編號四五號遷出；被告戊○○○應將同段地號
    土地，停車位編號第四十六號遷出，並返還停車位空間給原
    告。(二)願供擔保，請准宣告假執行。
二、被告甲○○、戊○○○除否認原告有前開編號四十五、四十
    六號停車位之所有權外；被告甲○○另以訴外人三采建設實
    業股份有限公司（下簡稱：三采公司）為系爭房地之原始起
    造人，被告甲○○於八十年、八十一年間向三采公司購買坐
    落台中市○○區○○段一八七、一九一地號之南屯區○○段
    一八六二建號之住宅及同地段一八七０建號之停車空間，因
    購買兩個停車位，依三采公司規劃使用Ａ十一、Ａ十五，並
    由三采公司籌組管理委員會代管，旋經三采公司協調全體住
    戶分配車位，交付被告甲○○使用編號第三八及四五號車位
    ，嗣百將管理顧問有限公司承攬管理至九０年初，九０年下
    旬轉交另家公司管理，仍依原配置車位使用迄今四年餘。被
    告甲○○與三采藝術大地社區之住戶，所購得之停車位，核
    屬使用權，並非所有權。且自八十年遷入該社區至今，一直
    合法使用該社區編號第三八及四五號車位，未曾變動，並按
    時繳納該車位之管理費與清潔費，核其事實行為觀之，被告
    甲○○與其他建物共有人就其使用編號第三八及四五號車位
    ，應已成立分管契約。被告甲○○自始就系爭第三八及四五
    號車位有合法之使用權源。系爭停車位，核屬使用權，並非
    所
    有權，原告無從舉證曾購買停車位（使用權)之使用編號，
    以及實際使用停車空間所在之所有權，片面指稱被告使用之
    停車位係其所有，於法無据等語置辯，並聲明：(一)原告之訴
    駁回。(二)如受不利判決，願提供擔保，請准免假執行
三、原告主張之事實，固據提出土地所有權狀二紙、建物所有權
    狀、停車位對照表、律師函各一紙為證，但為被告所否認，
    並以前詞置辯。按所有人對於無權占有或侵奪其所有物者，
    得請求返還之。對於妨害其所有權者，得請求除去之。有妨
    害其所有權之虞者，得請求防止之，民法第七百六十七條固
    有明定；惟提起請求返還所有物之訴之原告，應就其主張訟
    爭標的物所有權存在之事實負舉證之責，苟不能為相當之證
    明，即難謂為有所有物返還請求權存在（最高法院四十四年
    度台上字第一五四三號判決意旨參照）。次按，各共有人之
    應有部分，為對於共有物所有權之成數，抽象的存在於共有
    物之全部，在分割之前，無從具體辨明何者為何共有人所有
    ，故性質上不可能為其他共有人無權占有或侵奪，各共有人
    相互間就其應有部分，即無主張民法第七百六十七條所定所
    有物妨害除去請求權之餘地（最高法院七十二年度台上字第
    四七三七號判決參照）。經查，原告所有坐落台中市○○區
    ○○段一八七地號土地之權利範圍為應有部分一萬分之七；
    同段一九一地號土地之權利範圍為應有部分一萬分之一０一
    ；同段一八七０建號建物之權利範圍為應有部分一七四之三
    ，此有原告提出之土地及建物謄本在卷可稽。證人即管委會
    主任委員己○○證述：「我有跟曹先生見過二次面，一次是
    管委會開會的時候，我沒告訴曹先生他的車位在那裡，我自
    己的車位我都不知道在那裡，不可能告訴他車位在那裡，因
    為車位在第二屆主委的時侯，有重編過，十八年前買停車位
    時，並沒有明示停車位，管委會決定停車位，我們就遵守」
    。證人即三采公司總經理乙○○證述：「問：當初房子蓋好
    後，停車位是使用權或所有權？答：買的是使用權，並沒有
    所有權，我們當初買房子的人，若要使用停車位必須再付一
    筆錢，我沒有見過曹先生，這房子是十七、八年前蓋的，現
    在的使用現況不是很清楚」等語，各有言詞辯論筆錄在卷可
    稽。足認原告於前開土地及建物上所擁有者為停車空間之使
    用權，而非所有權。原告主張其對坐落台中市○○區○○段
    一八七地號土地上，地下三層，停車位編號四五號、四六號
    停車位有所有權，自難信為真實。從而，原告主張對四五、
    四六號停車位有所有權，並以被告甲○○、戊○○○無權占
    有，訴請返還停車位，為無理由，應予駁回。
四、原告之訴既經駁回，其假執行之聲請已失所附麗，應併予駁
    回。
五、結論：原告之訴無理由，依民事訴訟法第七十八條，判決如
    主文。
中    華    民    國    95    年    3    月    21    日
                  民事第二庭    法  官  陳春長
正本係照原本作成。
如對本判決上訴，須於判決送達後20日內向本院提出上訴狀。
中    華    民    國    95    年    3    月    21    日
                                書記官


司法院資訊處製作；財團法人民間司法改革基金會備份。
